【裁判字號】    95,易,177
【裁判日期】    950316
【裁判案由】    竊盜
【裁判全文】
臺灣彰化地方法院刑事判決               95年度易字第177號
公  訴  人  臺灣彰化地方法院檢察署檢察官
被      告  甲○○
上列被告因竊盜案件，經檢察官提起公訴（95年度偵字第880號
），於本院準備程序中，被告就被訴事實為有罪之陳述，本院合
議庭裁定由受命法官一人改行簡式審判程序，判決如下：
    主  文
甲○○連續竊盜，累犯，處有期徒刑捌月。
    事  實
一、甲○○前於民國（下同）81年間，因違反肅清煙毒條例等案
    件，經本院於82年5月17日以81年度訴字第1124號判決判處
    應執行有期徒刑3年4月確定，於82年7月16日入監執行，並
    於83年11月11日假釋出監；復因違反麻醉藥品管理條例、肅
    清煙毒條例及贓物罪等案件，經本院分別以84年度易字第
    1870 號、86年度訴字第16號及臺灣嘉義地方法院以86年度
    易字第1396號判決，分別判處有期徒刑3年2月、7月及9月，
    並合併定應執行有期徒刑4年確定，並因而撤銷假釋與前案
    接續執行，於85年2月27日入監執行，嗣於88年10月15日假
    釋出監，再因施用毒品案件撤銷假釋，於90年8月30日入監
    執行，甫於93年10月5日執行完畢。詎猶不知悔改，基於意
    圖為自己不法所有之概括犯意，（一）先於94年6月14日凌
    晨3時許，在臺中市○區○○街13號前，以其所有之鑰匙（
    業已滅失）竊取丙○○所有之車牌號碼OW-4368號自用小貨
    車1部（價值約新臺幣《下同》2萬元）。（二）復於94年12
    月23日中午12時許，在彰化縣社頭鄉○○村○○路社頭火車
    站前，以前揭方式，竊取邱鈺梅所有，由丁○○使用之車牌
    號碼NOF-688號重型機車1部（價值約48,000元）。（三）再
    於95年1月13日凌晨2時許，在臺中市○區○○里○○○街23
    號前，以前揭方式，竊取乙○○所有之車牌號碼SZ-1879號
    自用小客車1部（價值約1萬元，車主登記為陳秀香）。甲○
    ○竊得前揭車輛後，均據為己有使用。嗣於95年1月18日上
    午11時30分許，在彰化縣田中鎮○○里○○街41巷1號其住
    處內，為警持搜索票查獲，始悉上情。
二、案經彰化縣警察局北斗分局報請臺灣彰化地方法院檢察署檢
    察官偵查起訴。
    理  由
一、按除被告所犯為死刑、無期徒刑、最輕本刑為3年以上有期
    徒刑之罪或高等法院管轄第1審案件者外，於前條第1項程序
    進行中，被告先就被訴事實為有罪之陳述時，審判長得告知
    被告簡式審判程序之旨，並聽取當事人、代理人、辯護人及
    輔佐人之意見後，裁定進行簡式審判程序；除簡式審判程序
    及簡易程序案件外，第1審應行合議審判，刑事訴訟法第273
    條之1第1項、第284條之1分別定有明文。本件被告甲○○所
    涉係死刑、無期徒刑、最輕本刑為3年以上有期徒刑之罪或
    高等法院管轄第1審案件以外之罪，並於本院行準備程序時
    就被訴事實為有罪之陳述，本院合議庭依前揭規定，經評議
    結果，裁定改由受命法官獨任行簡式審判程序。
二、上揭犯罪事實，業據被告甲○○迭於警詢、偵查、本院準備
    程序及審理時均坦承不諱，核與證人即被害人丙○○、丁○
    ○、乙○○於警詢證述之情節相符（見偵卷第27-28、32-33
    、37-38頁），並有贓物認領保管單3紙（見偵卷第29、34、
    39頁）、車輛車牌失竊作業-查獲車輛認可資料2份（見偵卷
    第30、40頁）、車輛竊盜車牌失竊資料個別查詢報表-查詢
    車輛認可資料1份（見偵卷第35頁）、查獲照片4張（見偵卷
    第31、36、41頁）附卷可稽，足認被告之自白與事實相符。
    本件事證明確，被告上開犯行應堪認定。
三、核被告甲○○所為，係犯刑法第320條第1項之普通竊盜罪嫌
    。其先後多次竊盜犯行，時間緊接，方法相同，所犯係基本
    構成要件相同之罪，顯係基於概括犯意為之，應依連續犯之
    規定論處，並依法加重其刑。又被告前於81年間，因違反肅
    清煙毒條例等案件，經本院於82年5月17日以81年度訴字第
    1124號判決判處應執行有期徒刑3年4月確定，於82年7月16
    日入監執行，並於83年11月11日假釋出監；復因違反麻醉藥
    品管理條例、肅清煙毒條例及贓物罪等案件，經本院分別以
    84年度易字第1870號、86年度訴字第16號及臺灣嘉義地方法
    院以86年度易字第1396號判決，分別判處有期徒刑3年2月、
    7月及9月，並合併定應執行有期徒刑4年確定，並因而撤銷
    假釋與前案接續執行，於85年2月27日入監執行，嗣於88年
    10月15日假釋出監，再因施用毒品案件撤銷假釋，於90年8
    月30日入監執行，甫於93年10月5日執行完畢，有卷附之臺
    灣高等法院被告前案紀錄表可按，其受有期徒刑之執行完畢
    後，5年內再犯本件有期徒刑以上之罪，為累犯，應依刑法
    第47條規定遞加重其刑。爰審酌被告有多項前科，素行非佳
    ，且不思以正當方法賺取財物，反圖一己之便，竊取他人財
    物，惟犯後坦認犯行，及犯罪之動機、目的、手段暨犯罪所
    生之損害等一切情狀，量處如主文所示之刑。
據上論斷，應依刑事訴訟法第273條之1第1項、第299條第1項前
段，刑法第320條第1項、第56條、第47條，罰金罰鍰提高標準條
例第1條前段，判決如主文。
本案經檢察官林士富到庭執行職務。
中    華    民    國    95    年    3     月    16    日
                  臺灣彰化地方法院刑事第二庭
                                法  官  黃齡玉
以上正本證明與原本無異。
如不服本判決，應於判決送達後10日內，向本院提出上訴狀（ 須
附繕本 ）。
告訴人或被害人對於判決如有不服具備理由請求檢察官上訴者，
其上訴期間之計算係以檢察官收受判決正本之日期為準。
中    華    民    國    95    年    3     月    16    日
                                書記官  施嘉玫
中華民國刑法第320條第1項
(普通竊盜罪、竊佔罪)
意圖為自己或第三人不法之所有，而竊取他人之動產者，為竊盜
罪，處 5 年以下有期徒刑、拘役或 500 元以下罰金。


司法院資訊處製作；財團法人民間司法改革基金會備份。
